【裁判字號】    95,交聲,1038
【裁判日期】    951115
【裁判案由】    聲明異議
【裁判全文】
臺灣臺中地方法院交通事件裁定        95年度交聲字第1038號
原處分機關  交通部公路總局臺中區監理所彰化監理站
異  議  人
即受處分人  甲○○
上列受處分人因違反道路交通管理處罰條例案件，對於交通部公
路總局臺中區監理所彰化監理站九十五年四月七日所為之處分（
原處分案號：彰監四字第裁六四－Ｇ00000000號、第六
四－Ｇ00000000號、第六四－Ｇ00000000號裁
定書），聲明異議，本院裁定如下：
    主    文
異議駁回。
    理    由
一、原處分機關交通部公路總局臺中區監理所彰化監理站略以：
    本案裁決書送達日期分別為九十五年四月七日及九十五年四
    月十日，按「受處分人，不服第八條主管機關所為之處罰，
    得於接到裁決書之翌日起二十日內，向管轄地方法院聲明異
    議。」道路交通管理處罰條例第八十七條第一項定有明文，
    受處分人遲至九十五年六月九日才提出聲明異議，顯已逾法
    定期限。檢附異議狀正本，裁決書、送達證書、違規查詢報
    表及相關附件等影本，移請  貴庭卓裁等語。
二、受處分人甲○○則以：受處分人至臺中縣烏日鄉上班，車都
    開非常慢，不可能在同一地點連續被拍到車速過快，為什麼
    在別的地方不會被拍到車速過快，測速照相機可能有誤拍情
    形，該處罰顯不合理，係無中生有，依法聲明異議等語。
三、按汽車駕駛人，行車速度，超過規定之最高時速，或低於規
    定之最低時速，處新台幣一千二百元以上二千四百元以下罰
    鍰；又受處分人，不服第八條主管機關所為之處罰，得於接
    到裁決書之翌日起二十日內，向管轄地方法院聲明異議，道
    路交通管理處罰條例第四十條第一項、第八十七條第一項定
    有明文。
四、經查：本件受處分人甲○○之車號Ｇ三三－三一九號重型機
    車分別於下列時、地有違規超速行駛之事實：（1）九十四
    年十一月十日十四時十八分於臺中市○○路二七０號，有「
    駕駛人行車速度超過規定最高時速二十公里以上」之違規超
    速行駛事實，經臺中市警察局交通警察隊於九十四年十一月
    二十八日依法舉發，掣開中市警交第Ｇ00000000號
    違規通知單、（2）九十四年十一月七日十二時四十三分於
    臺中市○○路二七０號，有「駕駛人行車速度超過規定最高
    時速未滿二十公里」之違規超速行駛事實，經臺中市警察局
    交通警察隊於九十四年十一月二十五日依法舉發，掣開中市
    警交第Ｇ00000000號違規通知單、（3）九十四年
    十月二十七日十二時十三分於臺中市○○路二七０號，有「
    駕駛人行車速度超過規定最高時速二十公里以上」之違規超
    速行駛事實，經臺中市警察局交通警察隊於九十四年十一月
    二十五日依法舉發，掣開第Ｇ00000000號違規通知
    單，有臺中市警察局交通警察隊舉發違反道路交通管理事件
    通知單三紙及照片三幀存卷可憑，受處分人前揭違規超速行
    駛堪信屬實，是臺中市警察局交通隊依道路交通管理條例第
    四十條第一項規定，分別裁處受處分人一千二百元、一千四
    百元、一千四百元之罰鍰，於法並無不合。嗣受處分人未於
    繳款期限內依最低罰額繳納罰鍰一千二百元、一千四百元、
    一千四百元，交通部公路總局台中區監理所彰化監理站依違
    反道路交通管理事件統一裁罰事件統一裁罰基準及處理細則
    第四十三條、第四十四條、第六十一條規定，裁罰受處分人
    一千九百元、二千二百元、二千二百元之罰鍰，於法亦無不
    合。雖受處分人以前揭情詞謂受處分人不可能於同一地點有
    車速過快情形，測速照相機可能有誤拍情形云云置辯。惟查
    ，受處分人確有於上開時、地駕車違規超速之事實，有附卷
    之測速照相相片三幀可資佐證，而依卷附測速照片顯示，受
    處分人所騎乘之車牌號碼Ｇ三三－三一九號重型機車，於機
    車行車時速速限為五十公里之臺中市○○路二七０號前，有
    測速照相儀器拍得三次違規超速行駛之照片，分別為（1）
    九十四年十月二十七日十二時十三分超速二十二公里（實際
    車速為時速七十二公里）、（2）九十四年十一月七日十二
    時四十三分超速十七公里（實際車速為時速六十七公里）、
    （3）九十四年十一月十日十四時十八分超速二十公里（實
    際車速為時速七十公里），而測速照相器材所拍得之違規車
    輛，確係受處分人所駕駛之車牌號碼Ｇ三三－三一九號重型
    機車無誤，再參以目前警方所用雷達測速儀器之精確性，是
    受處分人空言辯稱：伊車都開非常慢，不可能在同一地點被
    拍違規超速行駛云云，洵屬無據，要難採信。至受處分人之
    代理人張進吉申訴稱：受處分人之經濟狀況不佳，無力繳納
    本件罰鍰云云，因法無明文，對低收入者，得免罰之規定，
    礙於法令規定，歉難從輕裁處，況受處分人違規超速行駛之
    行為係對公眾行車安全之漠視而危及其他用路人之生命、財
    產，自不得執前詞為由提出本件異議。又本案三件裁決書送
    達日期分別為九十五年四月七日及九十五年四月十日，有送
    達證書三份附卷可證，按「受處分人，不服第八條主管機關
    所為之處罰，得於接到裁決書之翌日起二十日內，向管轄地
    方法院聲明異議。」道路交通管理處罰條例第八十七條第一
    項定有明文，受處分人遲至九十五年六月九日才向台灣彰化
    地方法院提出聲明異議（95年度交聲字第547、555、556 號
    ），經該院以無管轄權為由，裁定移送本院，顯已逾法定期
    限，均依法不合，應予駁回。
五、據上論斷，應依道路交通管理處罰條例第八十七條第二項、
    道路交通案件處理辦法第十九條，裁定如主文。
中    華    民    國    95    年    11    月    15    日
                    交通法庭    法  官  黃松竹
上正本證明與原本無異。
如不服本裁定應於送達後五日內向本院提出抗告狀。
                                書記官  董美惠
中    華    民    國    95    年    11    月    15    日


司法院資訊處製作；財團法人民間司法改革基金會備份。
